---
title: "Moda Lenta - Andrés"
author: "Carlos Neftaly Lozano - [facebook.com/databasedMD](facebook.com/databasedMD)"
date: "23 de mayo, 2018"
output:
  html_document:
    code_folding: hide
    toc: true
    theme: united
    highlight: tango 
    toc_float: true
    #includes:
      #in_header: logo.html
---

<script>
   $(document).ready(function() {
     $head = $('#header');
     $head.prepend('<img src=\"db.jpg\" style=\"float: right;width: 200px;\"/>')
   });
</script>


# Resumen de variables - Encuesta {.tabset}

```{r include=FALSE}
library(tidyverse)
library(ggrepel)
library(knitr)
library(kableExtra)

datos<-read.csv('Datos/Milenials.csv', header = T, sep = ';')

```

## Sexo 

```{r}
sexR<-datos%>%count(Sexo)%>%
        mutate(prop = prop.table(n)*100)
      
      kable(sexR) 
      

      
      sexR$fraction<- sexR$n / sum(sexR$n)
      sexR = sexR[order(sexR$fraction), ]
      sexR$ymax = cumsum(sexR$fraction)
      sexR$ymin = c(0, head(sexR$ymax, n=-1))
      
      
      ggplot(sexR, aes(fill=Sexo, ymax=ymax, ymin=ymin, xmax=4, xmin=3)) +
        geom_rect(colour="grey30") +
        coord_polar(theta="y") +
        xlim(c(0, 4)) +
        theme_minimal() + theme(legend.title = element_text(colour = "black", size = 16, face = "bold"), 
                           legend.text = element_text(colour = "black", size = 15), 
                           panel.grid = element_blank(),
                           axis.text = element_blank(),
                           axis.title = element_blank(),
                           axis.ticks = element_blank())+
         geom_label_repel(aes(label = paste(round(prop,2),"%"),
                              x = 4, y = (ymin + ymax)/2),inherit.aes = F, 
                          show.legend = F, size = 5)+
        annotate("text", x = 0, y = 0, size = 12, label = "Sexo")
```

## Residencia
      
      
```{r}
resR<-datos%>%count(Residencia)%>%
        mutate(prop = prop.table(n)*100)

kable(resR) 
```

## Estrato 

```{r}
estR<-datos%>%count(Estrato)%>%
        mutate(prop = prop.table(n)*100)
      
    kable(estR) 
    
      ggplot(estR, aes(as.factor(Estrato), prop)) +
        geom_bar(stat = "identity")  +
        geom_text(aes(label = paste0(round(prop,2), "%"), y = prop),
                  vjust = 1.4, size = 5, color = "white") + labs (x='Estrato', y='Porcentaje') +
        theme_minimal() + theme(legend.title = element_text(colour = "black", size = 16, face = "bold"), 
                           legend.text = element_text(colour = "black", size = 15), 
                                                     axis.ticks = element_blank())
    
      
```


## Frecuencia Compra
 
      
```{r}
     frecR<-datos%>%count(Frecuencia_compra)%>%
        mutate(prop = prop.table(n)*100)

      kable(frecR)
      
      frecR$Frecuencia_compra <- factor(frecR$Frecuencia_compra, levels = frecR$Frecuencia_compra[order(-frecR$prop)])
      ggplot(frecR, aes(Frecuencia_compra, prop)) +
        geom_bar(stat = "identity")  +
        geom_text(aes(label = paste0(round(prop,2), "%"), y = prop),
                  vjust = 1.1, size = 5, color = "white") + labs (x='Frecuencia de compra', y='Porcentaje') +
        theme_minimal() + theme(legend.title = element_text(colour = "black", size = 16, face = "bold"), 
                                legend.text = element_text(colour = "black", size = 15), 
                                axis.ticks = element_blank())
      
```
      

## Sitio de compra


```{r}
SitioC<-datos%>%count(Sitio_compra)%>%
        mutate(prop = prop.table(n)*100)
kable(SitioC)
```
      
  
  
## ¿Elige que su ropa nueva combine con la vieja  ? 

```{r}
CombineR<-datos%>%count(Combine_nueva)%>%
        mutate(prop = prop.table(n)*100)

      kable(CombineR)
      CombineR$fraction<- CombineR$n / sum(CombineR$n)
      CombineR = CombineR[order(CombineR$fraction), ]
      CombineR$ymax = cumsum(CombineR$fraction)
      CombineR$ymin = c(0, head(CombineR$ymax, n=-1))
      
      
      ggplot(CombineR, aes(fill=Combine_nueva, ymax=ymax, ymin=ymin, xmax=4, xmin=3)) +
        geom_rect(colour="grey30") +
        coord_polar(theta="y") +
        xlim(c(0, 4)) +
        theme_minimal() + theme(legend.title = element_text(colour = "black", size = 16, face = "bold"), 
                                legend.text = element_text(colour = "black", size = 15), 
                                panel.grid = element_blank(),
                                axis.text = element_blank(),
                                axis.title = element_blank(),
                                axis.ticks = element_blank())+
        geom_label_repel(aes(label = paste(round(prop,2),"%"),
                             x = 4, y = (ymin + ymax)/2),inherit.aes = F, 
                         show.legend = F, size = 5)+
        annotate("text", x = 0, y = 0, size = 8, label = "Ropa nueva")
      
      
```

¿Lee la etiqueta al comprar ropa nueva ? 

```{r}

      
      infoLabR<-datos%>%count(Info_etiqueta)%>%
        mutate(prop = prop.table(n)*100)
      
      kable(infoLabR)
      infoLabR$fraction<- infoLabR$n / sum(infoLabR$n)
      infoLabR = infoLabR[order(infoLabR$fraction), ]
      infoLabR$ymax = cumsum(infoLabR$fraction)
      infoLabR$ymin = c(0, head(infoLabR$ymax, n=-1))
      
      
      ggplot(infoLabR, aes(fill=Info_etiqueta, ymax=ymax, ymin=ymin, xmax=4, xmin=3)) +
        geom_rect(colour="grey30") +
        coord_polar(theta="y") +
        xlim(c(0, 4)) +
        theme_minimal() + theme(legend.text = element_text(colour = "black", size = 15), 
                                panel.grid = element_blank(),
                                axis.text = element_blank(),
                                axis.title = element_blank(),
                                axis.ticks = element_blank(),
                                legend.title=element_blank(),
                                legend.position="bottom")+
        geom_label_repel(aes(label = paste(round(prop,2),"%"),
                             x = 4, y = (ymin + ymax)/2),inherit.aes = F, 
                         show.legend = F, size = 5)+
        annotate("text", x = 0, y = 0, size = 6, label = "¿Lee la etiqueta del producto\n al comprar?")
```

## Impacto de la industria textil 

```{r}
impactoR<-datos%>%count(Impacto_textil)%>%
        mutate(prop = prop.table(n)*100)
```

¿Cómo califica los impactos de la industrial textil? 

```{r}
 CalImp<-datos%>%count(Cal_impacto)%>%
        mutate(prop = prop.table(n)*100)
      

kable(CalImp)
      CalImp$fraction<- CalImp$n / sum(CalImp$n)
      CalImp = CalImp[order(CalImp$fraction), ]
      CalImp$ymax = cumsum(CalImp$fraction)
      CalImp$ymin = c(0, head(CalImp$ymax, n=-1))
      
      
      CalImp$Cal_impacto <- factor(CalImp$Cal_impacto, levels = CalImp$Cal_impacto[order(-CalImp$prop)])
      
      ggplot(CalImp, aes(fill=CalImp$Cal_impacto, ymax=ymax, ymin=ymin, xmax=4, xmin=3)) +
        geom_rect(colour="grey30") +
        coord_polar(theta="y") +
        xlim(c(0, 4)) +
        theme_minimal() + theme(legend.text = element_text(colour = "black", size = 15), 
                                panel.grid = element_blank(),
                                axis.text = element_blank(),
                                axis.title = element_blank(),
                                axis.ticks = element_blank(),
                                legend.title=element_blank(),
                                legend.position="bottom")+
        geom_label_repel(aes(label = paste(round(prop,2),"%"),
                             x = 4, y = (ymin + ymax)/2),inherit.aes = F, 
                         show.legend = F, size = 5)+
        annotate("text", x = 0, y = 0, size = 6, label = "Impactos de la industria textil")
    
      
      
```


## ¿Cómo dispone su prendas usadas ? 

```{r}
 dispI<-datos%>%count(Disposicion_ropa)%>%
        mutate(prop = prop.table(n)*100)
      
      kable(dispI)
      dispI$Disposicion_ropa <- factor(dispI$Disposicion_ropa, levels = dispI$Disposicion_ropa[order(-dispI$prop)])
      ggplot(dispI, aes(Disposicion_ropa , prop)) +
        geom_bar(stat = "identity")  +
        geom_text(aes(label = paste0(round(prop,2), "%"), y = prop),
                  vjust = 1.1, size = 5, color = "white") + labs (x='Frecuencia de compra', y='Porcentaje') +
        theme_minimal() + theme(legend.title = element_text(colour = "black", size = 16, face = "bold"), 
                                legend.text = element_text(colour = "black", size = 15), 
                                axis.ticks = element_blank())
      
      
```

## Uso de ropa de segunda mano

```{r}
uso_Seg<-datos%>%count(Uso_ropasegunda)%>%
        mutate(prop = prop.table(n)*100)
      
kable(uso_Seg)
      
      uso_Seg$fraction<- uso_Seg$n / sum(uso_Seg$n)
      uso_Seg = uso_Seg[order(uso_Seg$fraction), ]
      uso_Seg$ymax = cumsum(uso_Seg$fraction)
      uso_Seg$ymin = c(0, head(uso_Seg$ymax, n=-1))
      
      
  
      
      ggplot(uso_Seg, aes(fill=uso_Seg$Uso_ropasegunda, ymax=ymax, ymin=ymin, xmax=4, xmin=3)) +
        geom_rect(colour="grey30") +
        coord_polar(theta="y") +
        xlim(c(0, 4)) +
        theme_minimal() + theme(legend.text = element_text(colour = "black", size = 15), 
                                panel.grid = element_blank(),
                                axis.text = element_blank(),
                                axis.title = element_blank(),
                                axis.ticks = element_blank(),
                                legend.title=element_blank(),
                                legend.position="bottom")+
        geom_label_repel(aes(label = paste(round(prop,2),"%"),
                             x = 4, y = (ymin + ymax)/2),inherit.aes = F, 
                         show.legend = F, size = 5)+
        annotate("text", x = 0, y = 0, size = 6, label = "Uso de ropa de segunda mano")
      
      
```


## Origen de las prendas 

```{r}
oriC<-datos%>%count(Origen_compra)%>%
        mutate(prop = prop.table(n)*100)
      kable(oriC)
      
      oriC$fraction<- oriC$n / sum(oriC$n)
      oriC = oriC[order(oriC$fraction), ]
      oriC$ymax = cumsum(oriC$fraction)
      oriC$ymin = c(0, head(oriC$ymax, n=-1))
      
      
      
      
      ggplot(oriC, aes(fill=oriC$Origen_compra, ymax=ymax, ymin=ymin, xmax=4, xmin=3)) +
        geom_rect(colour="grey30") +
        coord_polar(theta="y") +
        xlim(c(0, 4)) +
        theme_minimal() + theme(legend.text = element_text(colour = "black", size = 15), 
                                panel.grid = element_blank(),
                                axis.text = element_blank(),
                                axis.title = element_blank(),
                                axis.ticks = element_blank(),
                                legend.title=element_blank(),
                                legend.position="bottom")+
        geom_label_repel(aes(label = paste(round(prop,2),"%"),
                             x = 4, y = (ymin + ymax)/2),inherit.aes = F, 
                         show.legend = F, size = 5)+
        annotate("text", x = 0, y = 0, size = 6, label = "Origen de las prendas")
      
      
```

# Inferencia {.tabset}
